---
title: "空代拟时序分析"
output:
  html_document: 
    number_sections: yes
    theme: cerulean
    toc: yes
    toc_float:
      print: no
    toc_depth: 5
vignette: >
  %\VignetteIndexEntry{空代拟时序分析}
  %\VignetteEngine{knitr::rmarkdown}
  %\VignetteEncoding{UTF-8}
---

```{r warning = FALSE,message = F,results = 'hide',include=FALSE}
suppressMessages(library("lmbio"))
```

#  拟时序函数

## 拟时序分析函数

### 拟时序分析函数`pseudotimeanalyst()`

`pseudotimeanalyst()`是进行拟时序分析。

```
# 参数如下：
#' @param filtermz 挑选mz方法为filtermz时，提供需要的mz
#' @param reduction_method 降维方法
#' @param samplename 样本名称
#' @param mode 离子模式
#' @param rdspath sscc中间rds文件路径
#' @param savepath 保存路径
#' @param ... 见[monocle::orderCells()]
```

#### 示例 常规调用

```{r eval = FALSE}
pseudotimeanalyst(samplename = "LN3",
                  mode = "neg")
```

#### 示例 数据来源与保存路径
```{r eval = FALSE}
pseudotimeanalyst(rdspath = "./sample/cluster/sscc/", # 默认路径为./sample/cluster/sscc/
                  savepath = "./sample/cluster/pseudotime/", # 默认路径为./sample/cluster/pseudotime/
                  samplename = "LN3",
                  mode = "neg")
```

#### 示例 根据sscc聚类选择

```{r eval = FALSE}
pseudotimeanalyst(samplename = "LN3",
                  mode = "neg",
                  selectcluster = c(1,2)) # 使用1和2进行拟时序分析
```

#### 示例 自选mz

```{r eval = FALSE}
pseudotimeanalyst(samplename = "LN3",
                  mode = "neg",
                  flitermethod = "filtermz", # monocle,Seurat,filtermz,none
                  filtermz = c(70.1,70.2,.....))
```

### 批量拟时序分析函数`mulpseudotimeanalyst()`

`mulpseudotimeanalyst()`是批量进行拟时序分析。

```
# 参数如下：
#' @param rdspath 数据路径
#' @param moderange 正负离子模式
#' @param anamoudle 分析模块
#' @param wantsample 想处理的样本名
#' @param delsample 不想处理的样本名
#' @param ... 见anamoudle函数

```

#### 示例 常规调用

```{r eval = FALSE}
mulpseudotimeanalyst()
```

#### 示例 数据来源与保存路径
```{r eval = FALSE}
mulpseudotimeanalyst(rdspath = "./sample/cluster/sscc/", # 默认路径为./sample/cluster/sscc/
                     savepath = "./sample/cluster/pseudotime/") # 默认路径为./sample/cluster/pseudotime/
```

#### 示例 指定运行的文件
```{r eval = FALSE}
mulpseudotimeanalyst(wantsample = "LN3")
```

#### 示例 指定不想运行的文件
```{r eval = FALSE}
mulpseudotimeanalyst(delsample = "LN3")
```

## 拟时序数据提取及可视化函数

### 批量拟时序可视化函数`Mulgetpseudotime()`

`Mulgetpseudotime()`批量对拟时序数据进行数据获取及可视化。

```
# Mulgetpseudotime()包含以下函数:

Mulgetrdsdata() # 批量运行函数

# 调用方式
Mulgetrdsdata(rdspath = rdspath,
              moderange = moderange,
              anamoudle = getpseudotime_data,
              savepath = savepath,
              ...)
# 可调用函数
getpseudotime_data() # 拟时序数据提取
getpseudotime_plotordering() # mz筛选图
getpseudotime_Cluster() # sscc聚类的拟时序图
getpseudotime_ClustertoState() # sscc聚类及State分面的拟时序图
getpseudotime_Pseudotime() # 拟时序图
getpseudotime_PseudotimetoCluster() # Cluster分面的拟时序图
getpseudotime_State() # State的拟时序图
getpseudotime_Clusterdensity() # 拟时序密度图
getpseudotime_Clusterdensity2() # Cluster分面的拟时序密度图
getpseudotime_ClusterdensitytoState() # State分面的拟时序密度图
getpseudotime_Pseudotimeheatmap() # 拟时序图成像图
getpseudotime_Clusterexpress() # 强度分布图
getpseudotime_ClustertoSample() # sscc聚类及Sample分面的拟时序图
getpseudotime_PseudotimetoSample() # Sample分面的拟时序图
getpseudotime_ClusterdensitytoSample() # Sample分面的拟时序密度图
getpseudotime_ClusterdensitytoSample2() # Sample及Cluster分面的拟时序密度图
getpseudotime_mz() # mz强度的拟时序图
getpseudotime_mztoSample() # mz强度及Sample分面的拟时序图

# 参数如下：
#' @param moderange 正负离子模式
#' @param rdspath rds数据路径
#' @param annosample
#' @param savepath 保存路径
#' @param asp 成像图比例
#' @param ... 见[Mulgetrdsdata()]
```

#### 示例 常规调用

```{r eval = FALSE}
Mulgetpseudotime()
```

#### 示例 数据来源与保存路径
```{r eval = FALSE}
Mulgetpseudotime(rdspath = "./sample/cluster/pseudotime/", # 默认路径为./sample/cluster/pseudotime/
                 savepath = "./sample/map/pseudotime/") # ./sample/map/pseudotime/
```

#### 示例 指定运行的文件
```{r eval = FALSE}
Mulgetpseudotime(wantsample = "LN3")
```

#### 示例 指定不想运行的文件
```{r eval = FALSE}
Mulgetpseudotime(delsample = "LN3")
```

#### 示例 添加相关分析
```{r eval = FALSE}
Mulgetpseudotime(annosample = T)
```

#### 示例 添加相关分析
```{r eval = FALSE}
Mulgetpseudotime(annosample = T)
```

#### 示例 成像图比例
```{r eval = FALSE}
Mulgetpseudotime(asp = 1)
```

```{r eval = FALSE}
Mulgetpseudotime(asp = 2)
```

### 底层函数1-拟时序数据提取`getpseudotime_data()`

#### 示例 常规调用

```{r eval = FALSE}
Mulgetpseudotime()
```

#### 示例 修改调用路径

```{r eval = FALSE}
Mulgetpseudotime(datapath = "./sample/cluster/pseudotime/") # 默认路径为./sample/cluster/pseudotime/)
```


### 数据准备

```{r}
suppressMessages(library("Cardinal"))
mse <- simulateImage(preset=1, npeaks=10)
run(mse) <- "A"
mse$samplename <- "A"
spectra(mse) <- (spectra(mse)+runif(n =length(spectra(mse)),min = 20,max = 100))
ssccdata <- imzmltosscc(filename = mse,savedata = F)
pseudotimedata <- pseudotimeanalyst(filename = ssccdata,savedata = F)

mse2 <- mse
run(mse2) <- "B"
mse2$samplename <- "B"
spectra(mse2) <- (spectra(mse2)+runif(n =length(spectra(mse2)),min = 20,max = 100))
mse2 <- cbind(mse2,mse)
ssccdata2 <- imzmltosscc(filename = mse2,savedata = F)
pseudotimedata2 <- pseudotimeanalyst(filename = ssccdata2,savedata = F)

```


### 底层函数2-mz筛选图`getpseudotime_plotordering()` 

```{r fig.height = 6,fig.width = 6,warning = FALSE,message = F,results = "hide"}
getpseudotime_plotordering(filename = pseudotimedata,
                           imagetype = NA)
```

### 底层函数3-sscc聚类的拟时序图`getpseudotime_Cluster()` 

```{r fig.height = 6,fig.width = 6,warning = FALSE,message = F,results = "hide"}
getpseudotime_Cluster(filename = pseudotimedata,
                      imagetype = NA)
```

### 底层函数4-sscc聚类及State分面的拟时序图`getpseudotime_ClustertoState()` 

```{r fig.height = 12,fig.width = 12,warning = FALSE,message = F,results = "hide"}
getpseudotime_ClustertoState(filename = pseudotimedata,
                             imagetype = NA)
```

### 底层函数5-拟时序图`getpseudotime_Pseudotime()` 

```{r fig.height = 6,fig.width = 6,warning = FALSE,message = F,results = "hide"}
getpseudotime_Pseudotime(filename = pseudotimedata,
                         imagetype = NA)
```

### 底层函数6-Cluster分面的拟时序图`getpseudotime_PseudotimetoCluster()` 

```{r fig.height = 12,fig.width = 12,warning = FALSE,message = F,results = "hide"}
getpseudotime_PseudotimetoCluster(filename = pseudotimedata,
                                  imagetype = NA)
```

### 底层函数7-State的拟时序图`getpseudotime_State()` 

```{r fig.height = 6,fig.width = 6,warning = FALSE,message = F,results = "hide"}
getpseudotime_State(filename = pseudotimedata,
                    imagetype = NA)
```

### 底层函数8-拟时序密度图`getpseudotime_Clusterdensity()` 

```{r fig.height = 6,fig.width = 6,warning = FALSE,message = F,results = "hide"}
getpseudotime_Clusterdensity(filename = pseudotimedata,
                             imagetype = NA)
```

### 底层函数9-Cluster分面的拟时序密度图`getpseudotime_Clusterdensity2()` 

```{r fig.height = 12,fig.width = 12,warning = FALSE,message = F,results = "hide"}
getpseudotime_Clusterdensity2(filename = pseudotimedata,
                              imagetype = NA)
```

### 底层函数10-State分面的拟时序密度图`getpseudotime_ClusterdensitytoState()` 

```{r fig.height = 12,fig.width = 12,warning = FALSE,message = F,results = "hide"}
getpseudotime_ClusterdensitytoState(filename = pseudotimedata,
                                    imagetype = NA)
```

### 底层函数11-拟时序图成像图`getpseudotime_Pseudotimeheatmap()` 

```{r fig.height = 6,fig.width = 6,warning = FALSE,message = F,results = "hide"}
getpseudotime_Pseudotimeheatmap(filename = pseudotimedata,
                                imagetype = NA)
```

### 底层函数12-强度分布图`getpseudotime_Clusterexpress()` 

```{r fig.height = 12,fig.width = 12,warning = FALSE,message = F,results = "hide"}
getpseudotime_Clusterexpress(filename = pseudotimedata,
                             imagetype = NA)
```

```{r fig.height = 12,fig.width = 12,warning = FALSE,message = F,results = "hide"}
getpseudotime_Clusterexpress(filename = pseudotimedata,
                             seqrange = 1:10,
                             imagetype = NA)
```

```{r fig.height = 6,fig.width = 6,warning = FALSE,message = F,results = "hide"}
getpseudotime_Clusterexpress(filename = pseudotimedata,
                             seqrange = NULL,
                             mapmz = mz(mse)[1],
                             imagetype = NA)
```

### 底层函数13-sscc聚类及Sample分面的拟时序图`getpseudotime_ClustertoSample()` 

```{r fig.height = 12,fig.width = 12,warning = FALSE,message = F,results = "hide"}
getpseudotime_ClustertoSample(filename = pseudotimedata,
                              samplename = "all",
                              imagetype = NA)
```

### 底层函数14-Sample分面的拟时序图`getpseudotime_PseudotimetoSample()` 

```{r fig.height = 12,fig.width = 12,warning = FALSE,message = F,results = "hide"}
getpseudotime_PseudotimetoSample(filename = pseudotimedata2,
                                 imagetype = NA)
```

### 底层函数15-Sample分面的拟时序密度图`getpseudotime_ClusterdensitytoSample()` 

```{r fig.height = 6,fig.width = 12,warning = FALSE,message = F,results = "hide"}
getpseudotime_ClusterdensitytoSample(filename = pseudotimedata2,
                                     imagetype = NA)
```

### 底层函数16-Sample及Cluster分面的拟时序密度图`getpseudotime_ClusterdensitytoSample2()` 

```{r fig.height = 6,fig.width = 12,warning = FALSE,message = F,results = "hide"}
getpseudotime_ClusterdensitytoSample2(filename = pseudotimedata2,
                                      imagetype = NA)
```

### 底层函数17-mz强度的拟时序图`getpseudotime_mz()` 

```{r fig.height = 6,fig.width = 6,warning = FALSE,message = F,results = "hide"}
getpseudotime_mz(filename = pseudotimedata2,
                 filtermz = mz(mse)[1],
                 imagetype = NA)
```

### 底层函数18-mz强度及Sample分面的拟时序图`getpseudotime_mztoSample()` 

```{r fig.height = 6,fig.width = 12,warning = FALSE,message = F,results = "hide"}
getpseudotime_mztoSample(filename = pseudotimedata2,
                         filtermz = mz(mse)[1],
                         imagetype = NA)
```
