---
title: "空代成像图与质谱图处理"
output:
  html_document: 
    number_sections: yes
    theme: cerulean
    toc: yes
    toc_float:
      print: no
    toc_depth: 5
vignette: >
  %\VignetteIndexEntry{空代成像图与质谱图处理}
  %\VignetteEngine{knitr::rmarkdown}
  %\VignetteEncoding{UTF-8}
---

# 成像图`imzmlimage()`

`imzmlimage()`函数功能是绘制空代成像图。
**主要使用`./sample/final`目录下数据进行绘制。**

```
# imzmlimage()包含以下函数:

Cardinal::image()

# 参数如下：
#' @param filename 文件路径
#' @param savepath 保存路径
#' @param mapname 保存名称
#' @param imagetype 图片格式
#' @param width 图片宽度
#' @param height 图片长度
#' @param asp 图像长宽比
#' @param lightmode 成像模式
#' @param fun 处理函数
#' @param smooth.image 是否平滑处理
#' @param superpose 是否分面绘制
#' @param normalize.image 归一化模式
#' @param contrast.enhance 成像强对比
#' @param xlab x轴标签
#' @param ylab y轴标签
#' @param color 成像颜色
#' @param family 字体
#' @param mass.range mz范围
#' @param resolution 分辨率
#' @param units 分辨率单位
#' @param subset 区域选择
#' @param vague 是否虚化
#' @param iteration 虚化次数
#' @param maxPixels 虚化上限
#' @param area 是否绘制选择区域
#' @param areards 选择区域信息路径
#' @param areaname 选择区域名称
#' @param mirrorx 逻辑，x轴镜像对称
#' @param mirrory 逻辑，y轴镜像对称
#' @param trans 逻辑，旋转90
#' @param layout 多样本排布方式
#' @param intsenityrange 标签范围，c(0,10000)
#' @param intsenityratiorange 标签比例范围，c(0,0.2)
#' @param mapmz 逻辑值,是否绘制mz的图
#' @param attach.only 逻辑，数据是否读取到内存
#' @param zlim 图例范围
#' @param figdata HE图片数据
#' @param figfile HE图片路径
#' @param addy 是否按照y轴添加
#' @param addx 是否按照x轴添加
#' @param filtermz 进行mz筛选
#' @param ... 见[Cardinal::image()]

```

## 数据准备

```{r}
suppressMessages(library("Cardinal"))
suppressMessages(library("lmbio"))
mse <- simulateImage(preset=3, npeaks=10)
mse
```

## 直接对文件及对象均调整的参数

### 示例 常规调用

```{r fig.height = 3.5,fig.width = 4,warning = FALSE,message = F,results = "hide"}
imzmlimage(filename = mse,
           imagetype = NA)
```

### 示例 强度加合方式

使用最大值进行成像图绘制

```{r fig.height = 3.5,fig.width = 4,warning = FALSE,message = F,results = "hide"}
imzmlimage(filename = mse,
           fun = max,
           imagetype = NA)
```

使用均值进行成像图绘制

```{r fig.height = 3.5,fig.width = 4,warning = FALSE,message = F,results = "hide"}
imzmlimage(filename = mse,
           fun = mean,
           imagetype = NA)
```

使用中位数进行成像图绘制

```{r fig.height = 3.5,fig.width = 4,warning = FALSE,message = F,results = "hide"}
imzmlimage(filename = mse,
           fun = median,
           imagetype = NA)
```

显示成像图每个像素点上表达量大于0的数量

```{r fig.height = 3.5,fig.width = 4,warning = FALSE,message = F,results = "hide"}
calnozeronumber <- function(x){sum(x > 0)}
imzmlimage(filename = mse,
           fun = calnozeronumber,
           imagetype = NA)
```

### 示例 像素点100*200

```{r fig.height = 3.5,fig.width = 4,warning = FALSE,message = F,results = "hide"}
imzmlimage(filename = mse,
           asp = 2,
           imagetype = NA)
```

### 示例 颜色调整

```{r fig.height = 3.5,fig.width = 4,warning = FALSE,message = F,results = "hide"}
imzmlimage(filename = mse,
           color = c("blue","red"),
           imagetype = NA)
```

### 示例 背景调整

```{r fig.height = 3.5,fig.width = 4,warning = FALSE,message = F,results = "hide"}
imzmlimage(filename = mse,
           lightmode = T,
           imagetype = NA)
```

### 示例 mz范围调整

```{r fig.height = 3.5,fig.width = 4,warning = FALSE,message = F,results = "hide"}
imzmlimage(filename = mse,
           mass.range = c(70,200),
           imagetype = NA)
```

### 示例 归一化

```{r fig.height = 3.5,fig.width = 4,warning = FALSE,message = F,results = "hide"}
imzmlimage(filename = mse,
           normalize.image = "linear",
           imagetype = NA)
```

### 示例 图像对比强化

```{r fig.height = 3.5,fig.width = 4,warning = FALSE,message = F,results = "hide"}
imzmlimage(filename = mse,
           contrast.enhance = "histogram",
           imagetype = NA)
```

```{r fig.height = 3.5,fig.width = 4,warning = FALSE,message = F,results = "hide"}
imzmlimage(filename = mse,
           contrast.enhance = "suppression",
           imagetype = NA)
```

### 示例 图像平滑处理

```{r fig.height = 3.5,fig.width = 4,warning = FALSE,message = F,results = "hide"}
# 默认
imzmlimage(filename = mse,
           smooth.image = "gaussian",
           imagetype = NA)
```

```{r fig.height = 3.5,fig.width = 4,warning = FALSE,message = F,results = "hide"}
imzmlimage(filename = mse,
           smooth.image = "none",
           imagetype = NA)
```

```{r fig.height = 3.5,fig.width = 4,warning = FALSE,message = F,results = "hide"}
imzmlimage(filename = mse,
           smooth.image = "adaptive",
           imagetype = NA)
```

### 示例 单离子绘制

```{r fig.height = 3.5,fig.width = 4,warning = FALSE,message = F,results = "hide"}
imzmlimage(filename = mse,
           mapmz = T,
           mz = mz(mse)[1],
           imagetype = NA)
```


### 示例 多离子叠加绘制

```{r fig.height = 3.5,fig.width = 4,warning = FALSE,message = F,results = "hide"}
imzmlimage(filename = mse,
           mapmz = T,
           mz = list(c(mz(mse)[1],mz(mse)[2])),
           col = c("blue","red"),
           superpose = T,
           imagetype = NA)
```

## 仅对`imzML`文件调整的参数

```{r warning = F,message = F}
path <- tempfile()
writeMSIData(mse, file=path, outformat="imzML")
filename <- paste0(path,".imzML")
```

### 示例 旋转、镜像调整

```{r fig.height = 3.5,fig.width = 4,warning = FALSE,message = F,results = "hide"}
# x轴镜像
imzmlimage(filename = filename,
           mirrorx = T,
           mirrory = F,
           trans = F,
           imagetype = NA)
```

```{r fig.height = 3.5,fig.width = 4,warning = FALSE,message = F,results = "hide"}
# y轴镜像；x轴镜像，顺时针旋转180度
imzmlimage(filename = filename,
           mirrorx = F,
           mirrory = T,
           trans = F,
           imagetype = NA)
```


```{r fig.height = 3.5,fig.width = 4,warning = FALSE,message = F,results = "hide"}
# 顺时针旋转90度
imzmlimage(filename = filename,
           mirrorx = F,
           mirrory = T,
           trans = T,
           imagetype = NA)
```

```{r fig.height = 3.5,fig.width = 4,warning = FALSE,message = F,results = "hide"}
# 顺时针旋转270度
imzmlimage(filename = filename,
           mirrorx = T,
           mirrory = F,
           trans = T,
           imagetype = NA)
```

```{r fig.height = 3.5,fig.width = 4,warning = FALSE,message = F,results = "hide"}
# x轴镜像，顺时针旋转270度
imzmlimage(filename = filename,
           mirrorx = F,
           mirrory = F,
           trans = T,
           imagetype = NA)
```

```{r fig.height = 3.5,fig.width = 4,warning = FALSE,message = F,results = "hide"}
# 顺时针旋转180度
imzmlimage(filename = filename,
           mirrorx = T,
           mirrory = T,
           trans = F,
           imagetype = NA)
```

```{r fig.height = 3.5,fig.width = 4,warning = FALSE,message = F,results = "hide"}
# x轴镜像，顺时针旋转90度
imzmlimage(filename = filename,
           mirrorx = T,
           mirrory = T,
           trans = T,
           imagetype = NA)
```

### 示例 调整标签范围

```{r fig.height = 3.5,fig.width = 4,warning = FALSE,message = F,results = "hide"}
imzmlimage(filename = filename,
           intsenityrange = c(0,1),
           imagetype = NA)
```

```{r fig.height = 3.5,fig.width = 4,warning = FALSE,message = F,results = "hide"}
imzmlimage(filename = filename,
           intsenityratiorange = c(0,0.2),
           imagetype = NA)
```

### 示例 扩增质谱数据绘制

```{r fig.height = 3.5,fig.width = 4,warning = FALSE,message = F,results = "hide"}
imzmlimage(filename = filename,
           vague = T,
           imagetype = NA)
```

### 示例 多样本调用

```{r warning = F,message = F}
path2 <- tempfile()
writeMSIData(mse, file=path2, outformat="imzML")
filename2 <- paste0(path2,".imzML")
```

```{r fig.height = 3.5,fig.width = 8,warning = FALSE,message = F,results = "hide"}
imzmlimage(filename = c(filename,filename2),
           imagetype = NA)
```

# 批量成像图函数 `Mulimagemap()`

`Mulimagemap()`函数功能是根据文件夹绘制成像图。**可以调用`imzmlimage()`相关参数**

```
# Mulimagemap()包含以下函数:

imagemap()   # 绘制成像图

# 参数如下：
#' @param imzmlpath 数据路径
#' @param area 是否绘制选择区域
#' @param areaname 区域名
#' @param areapath 区域信息文件路径
#' @param mulname 多样本名称
#' @param ... 见[imagemap()]

```
### 示例 正常使用
```{r eval = FALSE}
Mulimagemap() # 默认使用./sample/final目录
```

### 示例 指定数据目录
```{r eval = FALSE}
Mulimagemap(mzmlpath = "/home/lujw/meta/test/data/") # 默认使用./sample/final目录
```

### 示例 修改保存路径
```{r eval = FALSE}
Mulimagemap(mzmlpath = "/home/lujw/meta/test/data/", # 默认使用./sample/final目录
            savepath = "/home/lujw/meta/test/data/") # 默认使用./sample/map/Intensity目录
```

### 示例 批量绘制选区成像图
```{r eval = FALSE}
Mulimagemap(mzmlpath = "/home/lujw/meta/test/data/", # 默认使用./sample/final目录
            area = T,
            areapath = "/home/lujw/meta/test/data/", 
            areaname = "I") 
```

```{r eval = FALSE}
Mulimagemap(mzmlpath = "/home/lujw/meta/test/data/", # 默认使用./sample/final目录
            area = T,
            areapath = "/home/lujw/meta/test/data/", 
            areaname = c("I","G"))
```


# 质谱图`imzmlplot()`

`imzmlplot()`函数功能是绘制**所有mz强度加合**的质谱图。

强度加合方式可以为均值，最大值，最小值可以调整。

**主要使用`./sample/final`目录下数据进行绘制**

```
# imzmlplot()包含以下函数:

Cardinal::plot()

# 参数如下：

#' @param filename 文件路径
#' @param savepath 保存路径
#' @param mapname 保存名称
#' @param imagetype 图片格式
#' @param width 图片宽度
#' @param height 图片长度
#' @param lightmode 成像模式
#' @param superpose 是否分面绘制
#' @param family 字体
#' @param mass.range mz范围
#' @param resolution 分辨率
#' @param units 分辨率单位
#' @param area 是否绘制选择区域
#' @param areards 选择区域信息路径
#' @param attach.only 逻辑，数据是否读取到内存
#' @param layout 多样本排布方式
#' @param addgroup 逻辑，是否添加组别信息
#' @param mapmz 逻辑值,是否绘制mz的图
#' @param mz mz值，为空时自动提取
#' @param ... 见[Cardinal::plot()]

```

## 直接对文件及对象均调整的参数

### 示例 常规调用

```{r fig.height = 3,fig.width = 5,warning = FALSE,message = F,results = "hide"}
imzmlplot(filename = mse,
          imagetype = NA)
```

### 示例 强度加合方式

```{r fig.height = 3,fig.width = 5,warning = FALSE,message = F,results = "hide"}
imzmlplot(filename = mse,
          fun = max,
          imagetype = NA)
```

### 示例 调整y轴

```{r fig.height = 3,fig.width = 5,warning = FALSE,message = F,results = "hide"}
imzmlplot(filename = mse,
          ylim = c(0,0.1),
          imagetype = NA)
```

## 仅对`imzML`文件调整的参数

### 示例 设置mz范围

```{r fig.height = 3,fig.width = 5,warning = FALSE,message = F,results = "hide"}
imzmlplot(filename = filename,
          mass.range = c(800,900),
          imagetype = NA)
```


# 批量质谱图函数 `Mulplotmap()`

`Mulplotmap()`函数功能是根据文件夹绘制成像图。**可以调用`imzmlplot()`相关参数**

```
# Mulplotmap()包含以下函数:

plotmap()   # 绘制成像图

# 参数如下：
#' @param area 是否绘制选择区域
#' @param areaname 区域名
#' @param areapath 区域信息文件路径
#' @param imzmlpath 数据路径
#' @param ... 见[plotmap()]

```
### 示例 正常使用
```{r eval = FALSE}
Mulplotmap()
```

### 示例 指定数据目录
```{r eval = FALSE}
Mulplotmap(mzmlpath = "/home/lujw/meta/test/data/")
```

### 示例 修改保存路径
```{r eval = FALSE}
Mulplotmap(mzmlpath = "/home/lujw/meta/test/data/",
           savepath = "/home/lujw/meta/test/data/)
```

### 示例 批量绘制选区成像图
```{r eval = FALSE}
Mulplotmap(mzmlpath = "/home/lujw/meta/test/data/",
           area = T,
           areapath = "/home/lujw/meta/test/data/",
           areaname = "I")
```

<div class="tocify-extend-page" data-unique="tocify-extend-page" style="height: 0;"></div>
